臺灣臺中地方法院刑事判決　　　　　 94年度中簡上字第528號
上　訴　人
即　被　告　甲○○
上列上訴人即被告因詐欺等案件，不服本院臺中簡易庭九十四年
度中簡字第二０四二號中華民國九十四年七月二十一日第一審簡
易判決（聲請案號：臺灣臺中地方法院檢察署九十四年度偵緝字
第八０三號、九十四年度偵字第九七四五號），提起上訴，本院
判決如下：
    主  文
上訴駁回。
甲○○緩刑伍年。
    犯罪事實
一、（一）甲○○（即萬甲○○）於民國（下同）九十一年十一
    月十四日，以動產擔保交易附條件買賣之方式，向春安車業
    有限公司（下稱春安公司）購買車牌號碼ＭＵ六─七六三號
    重型機車一部，為動產擔保交易之債務人。雙方約定總價金
    新臺幣（下同）六萬九千六百元，分十二期給付，每月一期
    ，每期付款五千八百元，標的物約定存放地點為臺中市○區
    ○○○街十九號，價金未付清之前，標的物所有權仍屬於春
    安公司所有，甲○○僅得依約占有使用，不得任意遷移或為
    其他處分。詎甲○○在取得標的物後，僅付款三期，即拒不
    給付，並意圖為自己不法之利益，於九十一年十二月間，逕
    自出賣該部機車予其友人，致生損害於債權人春安公司。
　  （二）於九十二年六月三十日，以動產擔保交易附條件買賣
  　之方式，向和潤企業股份有限公司（下稱和潤公司）購買車
    牌號碼三二七三─ＦＺ號自用小客車一部，為動產擔保交易
    之債務人。雙方約定總價金六十五萬六千四百元，分六十期
    給付，每月一期，每期付款一萬零九百四十元，標的物約定
    存放地點為臺中市○區○○○街十九號，甲○○僅得依約占
    有使用，不得任意遷移或為其他處分。詎甲○○在取得標的
    物後，分文未付，並意圖為自己不法之利益，於九十二年七
    月間，逕自處分該部自小客車，將車輛典當予臺中市○○路
    「聯合當舖」，致生損害於債權人和潤公司。
　　（三）甲○○明知其並無成立互助會，竟意圖為自己不法之
  　所有，於九十二年七月初某日，向丁○○詐稱：欲自任會首
    ，召集互助會，會期自九十二年七月十日起至九十三年四月
　　十日止，每會三萬元，採利息先扣之內標制，連同會首甲○○共十二會，並立有互助會簿，載明開標日期、開標地點等
  　等，而邀丁○○加入互助會，使丁○○不疑有他，陷於錯誤
    ，加入三會，並於第一次會期給付會款共九萬元，九十二年
    八月十日第二會給付會款六萬八千元。詎甲○○於收受第二
    期會款後，即音訊全無，丁○○始知受騙。
　（四）緣甲○○於九十年間，向乙○○借貸金錢，應乙○○之
　  要求提供其母親李楊彩所有，坐落於臺中縣梧棲鎮○○段二
    七六之二、二七六之四地號之土地所有權狀二紙以擔保債務
    。其明知上開土地權狀並未遺失，竟於九十一年五月二十九
    日，向臺中縣清水地政事務所謊報遺失，而向該地政機關申
    請補發，而使不知情之承辦人員將該不實之事項登載於職務
    上所掌之公文書上，並經臺中縣清水地政事務所以九一清地
    登字第九一○○八九三七號公告在案，足以生損害於地政機
    關關於地籍資料管理之正確性及乙○○。
二、案經和潤公司、春安公司、丁○○、乙○○訴請臺灣臺中地
    方法院檢察署檢察官偵查後，聲請簡易判決處刑。
    理  由
一、上揭犯罪事實，業據上訴人即被告甲○○於本院審理時坦承
    不諱，犯罪事實一（一）核與告訴人春安公司代理人戊○○
    於本院審理時之指述相符，並有車號查詢重型機車車籍、附
　　條件買賣契約書、車牌號碼ＭＵ六─七六三號重型機車行車
　  執照影本各乙份附卷可稽；犯罪事實一（二）核與告訴人和
    潤公司代理人丙○○於偵查中之指述相符，並有動產擔保附
　　條件買賣契約書、動產擔保交易動產抵押設定附條件買賣登
　  記申請書、訪視委託書附卷可稽；犯罪事實一（三）核與告
    訴人丁○○於偵查中之指述及證人顧靜如、廖美琳於偵查中
    之證述相符，並有互助會簿影本、支票影本各乙份附卷可稽
    ；犯罪事實一（四）核與告訴人乙○○於偵查指述相符，並
　　有告訴人乙○○所提出，由上訴人所簽立之本票六張上所載
  　之本票到期日，分別為：九十年十二月二十五日、九十一年
    一月十一日、九十一年二月八日、九十一年二月十日、九十
    一年二月十五日、九十一年七月十日之本票影本六張、臺中
    縣清水地政事務所九十四年六月八日清地登字第○九四○○○九七五五號函暨所附具之土地登記申請書、臺中縣政府地
　  政規費徵收聯單、書狀滅失切結書、臺灣省臺中縣梧棲鎮戶
    政事務所印鑑證明書、戶籍謄本、臺中縣清水地政事務所公
    告在卷可佐。上訴人於本院審理中之自白核與事證相符，應
    堪採信，本案事證明確，上訴人之犯行應堪認定。
二、核上訴人所為，係犯動產擔保交易法第三十八條、刑法第三
    百三十九條第一項、第二百十四條之罪。雖公訴人認上訴人
    前開犯罪事實一（一）、（二）所示違反動產擔保交易法之
    犯行，為連續犯。然查，上訴人前開犯罪事實一（一）所為
    ，係將標的物出賣，犯罪事實一（二）所為，係將標的物出
    質，被告所為之犯罪行為方式並不相同，且二次犯罪時間已
    相距逾半年，時間並非緊接，是被告前開二犯行，應係個別
    起意，且行為互殊，應予分論併罰，併此敘明。上訴人上開
    四罪犯意各別，行為亦殊，應分論併罰。爰審酌被告在本件
    之前並無前科，有臺灣高等法院被告全國前案紀錄表、臺灣
    臺中地方法院檢察署刑案資料查註紀錄表各一份在卷可稽，
    並考量被告之犯罪動機、目的、手段、其所生危害程度，犯
    罪後坦承犯行等一切情狀，應認原審依動產擔保交易法第三
    十八條，刑法第十一條前段、第二百十四條、第三百三十九
    條第一項、第四十一條第一項前段、第五十一條第五款，罰
    金罰鍰提高標準條例第一條前段、第二條，量處如原審判決
    主文所示之刑，核無不合，被告上訴意旨以其業與告訴人春
    安公司、和潤公司及丁○○達成和解，希冀再給予自新之機
    會，並提出和解書二紙（和潤及春安公司）及業已得丁○○
    原諒等語，此乃上訴人於犯罪後悛悔實據，無解於上訴人違
    犯上揭犯行之認定，是以上訴人上訴為無理由，應予駁回。
    惟查，被告未曾受有期徒刑以上刑之宣告，有上開紀錄表附
    卷可考，其於本案犯罪後，業與春安、和潤公司及丁○○和
    解，並獲原諒，有和解書及本院筆錄在卷可參，是認上訴人
    經此教訓當知警惕，應無再犯之虞，爰併為緩刑五年之諭知
    ，以勵自新。
據上論斷，應依刑事訴訟法第四百五十五條之一第一項、第三項
、第三百六十八條，刑法第七十四條第一款，判決如主文。
本案經檢察官己○○到庭執行職務。
中    華    民    國   九十四    年   十   月 　六　  日
                       臺灣臺中地方法院刑事第三庭
                           審判長法  官  張靜琪
                     　          法  官  郭妙俐
                                 法  官  吳進發
上為正本係照原本作成。
不得上訴。
                                 書記官  李國敬
中    華    民    國   九十四    年   十   月 　十二  日
